【裁判字號】    98,裁,795
【裁判日期】    980326
【裁判案由】    商標異議
【裁判全文】
最  高  行  政  法  院  裁  定
                                       98年度裁字第795號
上  訴  人  湯振企業有限公司
代  表  人  甲○○
訴訟代理人  桂齊恆  律師
被 上訴 人  經濟部智慧財產局
代  表  人  王美花
參  加  人  法商‧寶娜德公司（Bernard Et Cie-Les Success
            eurs de pregermain）
代  表  人  乙○○○○○○（Felix Suzlberger）
上列當事人間商標異議事件，上訴人對於中華民國97年12月4日
臺北高等行政法院97年度訴字第635號判決，提起上訴，本院裁
定如下：
    主  文
上訴駁回。
上訴審訴訟費用由上訴人負擔。
    理  由
一、按對於高等行政法院判決之上訴，非以其違背法令為理由，
    不得為之，行政訴訟法第242條定有明文。依同法第243條第
    1項規定，判決不適用法規或適用不當者，為違背法令；而
    判決有同條第2項所列各款情形之一者，為當然違背法令。
    是當事人對於高等行政法院判決上訴，如依行政訴訟法第24
    3條第1項規定，以高等行政法院判決有不適用法規或適用不
    當為理由時，其上訴狀或理由書應有具體之指摘，並揭示該
    法規之條項或其內容；若係成文法以外之法則，應揭示該法
    則之旨趣；倘為司法院解釋或本院之判例，則應揭示該判解
    之字號或其內容。如以行政訴訟法第243條第2項所列各款情
    形為理由時，其上訴狀或理由書，應揭示合於該條項各款之
    事實。上訴狀或理由書如未依此項方法表明，或其所表明者
    與上開法條規定不合時，即難認為已對高等行政法院判決之
    違背法令有具體之指摘，其上訴自難認為合法。
二、本件上訴人對於臺北高等行政法院判決上訴，主張：其於民
    國94年1月18日以「Aubade cosmetic及圖」商標（下稱系爭
    商標，如附圖1），指定使用於商標法施行細則第13條所定
    商品及服務分類表第3類之「化粧品、嫩白面膜、身體乳液
    卸妝液、化妝水、皮膚保養品、修護霜、去角質霜、日霜、
    粉餅、口紅、眼影、按摩霜、除皺面膜、胸部營養霜、香料
    、香精油、晚霜、按摩精油」商品，並聲明圖樣中之「
    cosmetic」不主張專用權，申請註冊，經被上訴人審查，准
    列為第0000000號商標。嗣參加人以系爭商標有違商標法第
    23條第1項第12款及第13款規定，對之提起異議，經被上訴
    人審查，為「系爭商標之註冊應予撤銷」之處分。惟查商標
    法第23條第1項第12款規定，應以商標之註冊是否有致相關
    消費者混淆誤認之虞為核心，並應以民國93年5月1日公告施
    行之混淆誤認之虞審查基準（下稱審查基準）為審查，原判
    決卻援引本院73年度判字第1144號判決之內容為判斷商標近
    似之原則，即適用修正前之審查基準，顯有適用法規不當之
    違背法令。又原判決所採認之原處分卷參加人所提發票，係
    參加人於本件所檢送之唯一銷售資料，並非如原判決所稱係
    部分行銷數據，而據以異議註冊第488733號「Aubade（
    Device）」商標及第961615號「AUBADE」商標（下稱據爭商
    標，如附圖2）所使用之商品，於臺灣之市占率很低，難以
    證明其於系爭商標申請日前已達著名，至原判決所指稱「西
    元2003年11月進駐臺北101MALL設置內衣專櫃，短短3個半月
    就創造1,000萬元之營業額」，此乃報章雜誌報導，並未經
    證實，原判決採為判斷依據，顯違反經驗及證據法則。另原
    判決既認定「Aubade」為固有文字，係字典上可查得習見單
    字，卻仍認其有識別性，顯與審查基準5.1所示原則有違，
    況「Aubade」並非審酌商標是否構成近似之主要部分，其僅
    係識別性較弱之部分，原判決之論證顯與卷證資料不符。另
    據爭商標及系爭商標之商品類似程度低，行銷管道截然不同
    ，參加人並未跨足女性內衣外之事業，而兩商標整體予人之
    印象明顯有別，市場上並無致混淆誤認之可能等語，雖以該
    判決違背法令為由，惟核其上訴理由，係就原審取捨證據、
    認定事實之職權行使，指摘其為不當，並就原審已論斷者，
    泛言未論斷，或就原審所為論斷，泛言其論斷矛盾，或以其
    對法律之誤解，重複前已主張為原審詳予論斷所不採之理由
    ，泛謂原判決違背法令，而未具體說明其有何不適用法規或
    適用法規不當之情形，並揭示該法規之條項或其內容，及合
    於行政訴訟法第243條第2項所列各款之事實，難認對該判決
    之如何違背法令已有具體之指摘。依首揭說明，應認其上訴
    為不合法。
三、據上論結，本件上訴為不合法。依行政訴訟法第249條第1項
    前段、第104條、民事訴訟法第95條、第78條，裁定如主文
    。
中    華    民    國    98    年    3     月    26    日
                    最高行政法院第五庭
                        審判長法官  黃  璽  君
                              法官  王  德  麟
                              法官  鄭  忠  仁
                              法官  黃  本  仁
                              法官  吳  東  都
以  上  正  本  證  明  與  原  本  無  異
中    華    民    國    98    年    3     月    27    日
                              書記官  彭  秀  玲


司法院資訊處製作；財團法人民間司法改革基金會備份。
